# 金融资产处置时，累计公允价值变动是否转入投资收益

提问人：司马帝喾 时间：2013-01-10 16:51:50
请教大家一个问题：指南中明确指出交易性金融资产出售时，原确认的公允价值变动损益转入投资收益。但是对于套期工具，按照相关的规定处理。
我的问题是，公允价值变动套期形成的公允价值变动损益，是否要在套期工具平仓时全部转入投资收益？谢谢大家。

回答人：chenyiwei
公允价值套期情况下，套期工具平仓时的损益应调整与被套期项目相关的损益项目（如对存货套期的，调整营业成本），不一定是调整投资收益。

提问人：yzdbl 时间：2013-04-08 04:42:10
回复 chenyiwei 的帖子
我也有相同的疑问？（我今年也开始考高会，现看的是 2012 年的书）
在上海国家会计学院编，大连出版社出版的《高级会计实务科目 考试辅导用书精讲 2012 》第 8 版的第 167 页的中间段 对于套期高度有效，但不是完全有效，套期工具和被套期项目产生的套期损益差额，在套期期间结束时处理 “借：投资收益 0.25 贷：套期收益0.25 注：在套期工具结算时，应将套期损益转入投资收益，目的是将未实现收益转为已实现收益”。 疑问是：套期损益不是当期损益，而是未实现收益？没有在其他的地方看到过这样的说法，请陈老师解惑。

回答人：chenyiwei
是指以前年度累计的套期损益（套期无效部分的累计公允价值变动）。这部分的处理类似于公允价值变动损益，在相应的交易性金融资产或负债被处置时转入投资收益。